【裁判字號】    90,台上,817
【裁判日期】    900510
【裁判案由】    排除侵害
【裁判全文】
最高法院民事判決                                  九十年度台上字第八一七號
    上  訴  人  甲○○
    訴訟代理人  謝勝隆律師
    被 上訴 人  陸軍總司令部
    法定代理人  陳鎮湘
右當事人間請求排除侵害事件，上訴人對於中華民國九十年一月十五日台灣高等法院
台中分院再審判決（八十九年度再字第二九號），提起上訴，本院判決如左：
    主  文
上訴駁回。
第三審訴訟費用由上訴人負擔。
    理  由
本件上訴人對於原法院八十九年度上字第二六號確定判決（下稱原確定判決）提起再
審之訴，係以：伊於前訴訟程序第二審法院聲請調查被上訴人是否擁有一台能侵害伊
人格之儀器工具，惟原確定判決之事實及理由項下未記載此項攻擊防禦方法暨關於此
項攻擊防禦方法之意見及法律上之意見，消極不適用民事訴訟法第二百二十六條第二
項、第三項，屬同法第四百九十六條第一項第一款適用法規顯有錯誤。又伊於前訴訟
程序第二審審理中已減縮訴之聲明，未再聲明「亦即取走裝置於上訴人身上，而致使
一般大眾隨時隨地任意可以現尚繼續竊聽上訴人思想及偷視生活隱私的東西」部分，
且未再主張之，然原確定判決理由欄於認定事實前引用上述伊已不再主張之聲明，顯
違背民事訴訟法第四百四十五條第二項、最高法院二十九年上字第七六五號、四十一
年台上字第三四四號判例，導致判決主文與理由矛盾，並有訴外裁判之嫌，有同法第
四百九十六條第一項第二款判決理由與主文顯有矛盾之再審事由等詞，為其論據。原
審以：按取捨證據認定事實，原屬事實審法院之職權，原確定判決依前訴訟程序確定
之事實，認定上訴人未能舉證證明被上訴人確有侵害其人格權且持續至今，並於理由
第七段敘明：「兩造其餘攻擊防禦方法均於判決結果不生影響，爰不一一贅述」，而
為上訴人不利之判決。是上訴人所述前揭再審情事，實無從認定原確定判決所適用之
法規，與法律規定，或司法院現尚有效及大法官會議之解釋，或最高法院之判例，顯
然違反。又查原確定判決係依上訴人於前訴訟程序第二審之上訴聲明：「被上訴人應
停止現尚繼續侵害上訴人人格權，使一般大眾得隨時隨地任意竊聽思想及偷視生活隱
私行為，並不得再發生」而為審判後，認其上訴為無理由，諭知「上訴駁回」之判決
，亦無認作主張或判決主文與理由矛盾之違法情形。從而，上訴人所述之前揭再審事
由，顯無理由，爰不經言詞辯論，逕予駁回其再審之訴。經核於法洵無違誤。按民事
訴訟法第四百九十六條第一項第一款所謂適用法規顯有錯誤者，係指確定判決所適用
之法規顯然不合於法律規定，或與司法院現尚有效及大法官會議之解釋，或最高法院
尚有效之判例顯然違反，或消極的不適用法規，顯然影響裁判者而言。原審就上訴人
所述前揭再審事由，認定原確定判決尚無適用法規顯有錯誤情形，自無不合。上訴論
旨，徒執陳詞指摘原判決不當，聲明廢棄，非有理由。
據上論結，本件上訴為無理由。依民事訴訟法第五百零五條、第四百八十一條、第四
百四十九條第一項、第七十八條，判決如主文。
中      華      民      國     九十     年      五      月      十      日
                              最高法院民事第七庭
                                  審判長法官  蘇  茂  秋
                                        法官  徐  璧  湖
                                        法官  朱  建  男
                                        法官  曾  煌  圳
                                        法官  李  慧  兒
      右正本證明與原本無異
                                              書  記  官
中      華      民      國     九十     年      五      月    二十五    日


司法院資訊處製作；財團法人民間司法改革基金會備份。
